臺灣高雄地方法院刑事判決　　　　　 110年度交簡上字第93號
上　訴　人　臺灣高雄地方檢察署檢察官
被　　　告　錢昭仁



上列被告因過失傷害案件，不服本院高雄簡易庭110年度交簡字
第795號中華民國110年4月16日刑事簡易判決（聲請簡易判決處
刑案號：110年度偵字第2253號），提起上訴，本院管轄之第二
審合議庭判決如下：
    主  文
原判決撤銷。
錢昭仁犯過失傷害罪，處拘役肆拾日，如易科罰金，以新臺幣壹
仟元折算壹日。
    事  實
一、錢昭仁考領有普通小型車駕駛執照，於民國109 年5月9日12
    時56分許，駕駛ANR-3911號自用小客車，沿高雄市鳳山區大
    東一路由南往北方向行駛，行至大東一路29號前時，發現黃
    天文騎乘208-HWR 號機車行駛在同車道前方偏車道中間，本
    應注意車前狀況及兩車並行之間隔，並隨時採取必要之安全
    措施，而依當時天候，路況，並無不能注意之情事，於超越
    該機車時，因疏未注意與該機車保持適當之安全間隔，而與
    該機車發生碰撞，黃天文當場人車倒地，因而受有左胸壁、
    左膝挫傷及左側肩鎖關節脫位等傷害。
二、案經黃天文訴由高雄市政府警察局鳳山分局報告臺灣高雄地
    方檢察署檢察官偵查後聲請簡易判決處刑。
    理  由
壹、證據能力部分
    下列引用之證據資料因當事人均不爭執，依司法院頒「刑事
    判決精簡原則」，得不予說明。
貳、認定事實依憑之證據及理由
一、上開犯罪事實，業據被告錢昭仁坦承不諱，核與告訴人黃天
    文指訴之情節大致相符，並有車輛詳細資料報表、道路交通
    事故現場圖、道路交通事故調查報告表㈠、㈡-1各1 份、道
    路交通事故談話紀錄表2 份、事故照片24張、五塊厝診所診
    斷證明書、國軍高雄總醫院附設民眾診療服務處診斷證明書
    各1 份等資料在卷可佐，足認被告任意性自白與事實相符，
    被告駕駛上述車輛與告訴人所騎乘之機車確實於上述時、地
    發生碰撞，告訴人因此受有上述傷害等情，應可認定。
二、汽車行駛時，駕駛人應注意車前狀況及兩車並行之間隔，並
    隨時採取必要之安全措施，道路交通安全規則第94條第3 項
    定有明文。被告考領有普通小型車駕駛執照，有證號查詢汽
    車駕駛人查詢結果在卷為憑（警卷第32頁），對於前開規定
    自無不知之理，且依前開道路交通事故調查報告表所載，本
    件事故發生時天候晴、柏油路面乾燥無缺陷、無障礙物、視
    距良好，客觀上並無不能注意之情事，被告於同車道超越前
    車時，疏未注意與前車保持兩車並行之安全間隔，致擦撞告
    訴人所騎乘之機車，使告訴人人車倒地受有上述傷害，被告
    之駕駛行為自有過失甚明。而被告上揭過失行為致告訴人受
    有上述傷害，亦詳述如前，足認被告之過失行為與告訴人前
    揭傷害間有相當因果關係，亦可認定。
三、核被告所為，係犯刑法第284 條前段之過失傷害罪。被告肇
    事後，於犯罪未被發覺之前，主動向前往現場處理車禍事故
    之員警坦承為肇事者，並願接受裁判等情，有高雄市政府警
    察局道路交通事故肇事人自首情形紀錄表在卷可稽（警卷第
    22頁），堪認符合自首之要件，爰依刑法第62條前段規定，
    減輕其刑。
參、撤銷理由
一、原審予以論科，固非無見。惟查：㈠告訴人因本件交通事故
    除造成左胸壁、左膝挫傷外，事後經檢查結果還受有左側肩
    鎖關節脫位之傷害，已詳述如前，且告訴人於提出告訴時已
    檢呈上述五塊厝診所診斷證明書、國軍高雄總醫院附設民眾
    診療服務處診斷證明書各1 份佐證，檢察官聲請意旨及原審
    均漏未審究，已有未妥；㈡本案交通事故發生地點雖劃有雙
    黃線，禁止雙向超車，有上述道路交通事故現場圖可佐，然
    從該現場圖觀之，被告所駕駛之車輛仍行駛在遵行車道內，
    並未跨越雙黃線，僅因欲超越前車時，未與前車保持兩車並
    行之適當安全間隔，而與前車發生擦撞，肇致本件車禍，原
    審未及查明，認被告是疏未注意雙黃線不得超車之規定且於
    超車時未保持兩車並行之間隔，以致發生本件交通事故，亦
    有未合。上訴意旨以告訴人因本件車禍受有上述傷害，造成
    日常生活不便，無法自理生活，且告訴人迄未賠償告訴人分
    文，認原審量刑過輕，為有理由，而原審判決亦有如上所述
    之瑕疵，應由本院將原審判決撤銷改判。審酌被告駕車時本
    應注意道路交通安全規則相關規定，以維行車安全，竟於超
    越前車時，疏未注意與前車保持兩車並行之安全間隔，致與
    告訴人發生碰撞而使告訴人受有上述傷害，所為實有不該；
    另考量被告雖有調解意願，然因告訴人於同意移送調解後因
    故表示拒絕，致雙方未能達成和解，有本院刑事調解案件簡
    要紀錄表在卷可稽（見偵卷第23頁），是被告未能盡早彌補
    告訴人所受損害之結果，非可單純歸因於被告一端；兼衡被
    告之學、經歷，與家庭經濟狀況（見院卷第176 頁）、無前
    科之素行，有臺灣高等法院被告前案紀錄表在卷可佐等一切
    情狀，量處如主文所示之刑，並諭知易科罰金之折算標準。
二、被告前雖未有因故意犯罪受有期徒刑以上之宣告，已如前述
    ，然因雙方無法達成和解，被告迄未賠償告訴人任何損害，
    故不宜宣告緩刑，合此敘明。
據上論斷，應依刑事訴訟法第455條之1第1項、第3項、第369 條
第1項前段、第364條、第299條第1項前段，判決如主文。
本案經檢察官吳協展聲請簡易判決處刑及提起上訴；檢察官葉容
芳到庭執行職務。
中    華    民    國   111    年    1     月    12    日
                  刑事第九庭  審判長法  官  毛妍懿
                                    法  官  陳俊宏
                                    法  官  黃三友
以上正本證明與原本無異。
本判決不得上訴。
中    華    民    國   111    年    1     月    12    日
                                    書記官  林豐富
　
附錄論罪之法條：
刑法第284 條前段：
因過失傷害人者，處1 年以下有期徒刑、拘役或10萬元以下罰金
。